【裁判字號】    97,易,2938
【裁判日期】    971031
【裁判案由】    竊盜
【裁判全文】
臺灣臺北地方法院刑事判決              97年度易字第2938號
公  訴  人  臺灣臺北地方法院檢察署檢察官
被      告  甲○○
上列被告因竊盜案件，經檢察官提起公訴（九十七年度偵字第一
九九三八號），本院判決如下：
    主  文
甲○○竊盜，處有期徒刑月，如易科罰金，以新臺幣壹仟元折
算壹日。
    事  實
一、甲○○基於意圖為自己不法所有之犯意，於民國九十七年九
    月一日上午七月四十分許，在臺北市○○區○○路一二九號
    之惠康百貨公司購物時，趁機竊取商品架上「西莎狗罐頭」
    四罐，得手後將所竊得之狗罐頭四罐，藏置於隨身手提包內
    ，隨後將其他選購商品攜往櫃臺辦理結帳後，步行離去時，
    適該店副店長乙○○先前透過店內監視錄影設備曾觀看到甲
    ○○拿取狗罐頭四罐，詢問櫃臺辦理結帳人員後，發現甲○
    ○結帳之商品並未包括狗罐頭在內，察覺有異，上前質問甲
    ○○將狗罐頭放置於何處，甲○○斷然否認曾在店內選購狗
    罐頭，乙○○指明監視錄影畫面予甲○○觀看並請甲○○打
    開隨身手提包，當場在甲○○手提包內查獲上開遭竊狗罐頭
    四罐，報警處理而悉上情。
二、案經乙○○訴由臺灣臺北地方法院檢察署檢察官偵查並聲請
    以簡易判決處刑。
    理  由
壹、程序部分：
    按被告以外之人於審判外之言詞或書面陳述，除法律有規定
    者外，不得作為證據，刑事訴訟法第一百五十九條第一項定
    有明文；復按被告以外之人於偵查中向檢察官所為之陳述，
    除顯有不可信之情況者外，得為證據，同法第一百五十九條
    之一第二項亦有規定；另按被告以外之人於審判外之陳述，
    雖不符前四條之規定，而經當事人於審判程序同意作為證據
    ，法院審酌該言詞陳述或書面陳述作成時之情況，認為適當
    者，亦得為證據；當事人、代理人或辯護人於法院調查證據
    時，知有第一百五十九條第一項不得為證據之情形，而未於
    言詞辯論終結前聲明異議者，視為有前項之同意；同法第一
    百五十九條之五規定甚明。本案所據以認定被告甲○○犯罪
    事實之證據，其中部分屬傳聞證據，因公訴人及被告於本院
    言詞辯論終結前均未對其證據能力聲明異議，本院認該等傳
    聞證據作成之情況亦無不當之情形，依刑事訴訟法第一百五
    十九條之五規定，該等傳聞證據均具備證據能力，合先敘明
    。
貳、實體部分：
一、訊據被告甲○○固不否認伊親自將上揭狗罐頭四罐放置於隨
    身手提包內，惟矢口否認有何竊盜犯行，辯稱：伊當天在店
    內選購許多商品，為詢問櫃臺人員店內有無辦理特價活動，
    特別將狗罐頭四罐放置於手提包內，以便與其他選購商品做
    區別，於櫃臺結帳時，一時疏忽，忘了將狗罐頭四罐取出來
    辦理結帳，伊絕無意圖為自己不法所有之犯意云云。惟查：
  (一)上揭事實業據告訴人乙○○於本院審理中結證被告於九十七
    年九月一日上午七月四十分許，前往伊任職之惠康百貨公司
    購物，伊因之前在店內有聽過被告過去曾有拿東西不結帳之
    不良紀錄，故特別注意被告之行動舉止，伊透過店內監視錄
    影設備清楚看到被告有前往狗飼料區從商品架上取下「西莎
    狗罐頭」四罐，被告隨後將選購商品後攜往櫃臺辦理結帳，
    伊前往櫃臺詢問辦理結帳人員被告結帳商品項目，發現被告
    辦理結帳之商品並未包括狗罐頭在內，伊深覺有異，上前攔
    住正步行離開店內之被告，質問被告將狗罐頭放置於何處，
    被告表示當天並未前往狗飼料區選購商品，伊接著請被告一
    請過去看監視錄影畫面，將被告選購狗罐頭之畫面指給被告
    看，被告才打開她的包包取出狗罐頭四罐，表示忘了結帳等
    語明確（見本院卷第十五、十六頁），被告亦坦承狗罐頭四
    罐係由伊親自放入隨身手提包等情不諱（見本院卷第十四頁
    反面），另有臺北市政府警察局大安分局九十七年九月一日
    搜索扣押筆錄（見九十七年度偵字第一九九三七號卷第十六
    至二十頁）、臺北市政府警察局大安分局物品發還領據（見
    九十七年度偵字第一九九三八號卷第二二頁）、監視錄影翻
    拍照片（見九十七年度偵字第一九九三八號卷第二三頁）及
    消費發票（見九十七年度偵字第一九九三八號卷第二五頁）
    等資料附卷足憑，堪認告訴人所為上揭指訴，並非虛妄，應
    可採信。
  (二)被告雖辯稱伊係為詢問櫃臺人員店內有無辦理特價活動，特
    別將狗罐頭四罐放置於手提包內，於結帳時一時疏忽，忘了
    將狗罐頭四罐取出來結帳云云。惟查，惠康百貨公司舉辦商
    品特價活動時，均會在商品上標示特價，從無辨識不清之狀
    況，告訴人質問被告將狗罐頭放置於何處，被告於第一時間
    猶堅決否認當天曾前往狗飼料區挑購商品，迄告訴人將被告
    選購狗罐頭之畫面指給被告看，被告始表示是忘了結帳等情
    ，業據告訴人於本院審理中證述綦詳（見本院卷第十五、十
    六頁），參以被告為具有相當知識暨社會經驗成年女子，其
    於選購商品之際，如欲詢問有無其他特價活動始決定是否購
    買，大可於挑選商品之際即時詢問店內服務人員，斷無自行
    將商品放置於隨手提包，未辦理結帳即自行攜出店外之理；
    又苟被告如係為詢問有無特價而將狗罐頭四罐放置於手提包
    內，何以告訴人質問被告將狗罐頭放置於何處，被告於第一
    時間仍堅決否認當天曾前往狗飼料區挑購商品，企圖掩飾犯
    行，迄告訴人將被告選購狗罐頭之畫面指給被告看，被告始
    表示忘記結帳？綜上堪認，被告係為竊取而刻意將狗罐頭四
    罐放置於手提包內，未予結帳即攜出店外，其主觀上有意圖
    為自己不法所有之犯意，應屬明確，所為上揭辯解，顯係事
    後卸責推諉之詞，不足採信。
  (三)綜上所述，本件事證明確，被告竊盜犯行，堪以認定，應予
    依法論科。
二、核被告所為，係犯刑法第三百二十條第一項之竊盜罪。爰審
    酌被告為貪圖一時小利，竟竊取他人財物，犯後矢口否認，
    飾詞狡辯，未見悔意，惟念其素行良好、所竊取財物價值尚
    非過高，及其犯罪之動機、手段、品行、生活狀況、智識程
    度等一切情狀，量處如主文所示之刑，並諭知易科罰金之折
    算標準。
據上論斷，應依刑事訴訟法第二百八十四條之一、第二百九十九
條第一項前段、刑法第三百二十條第一項、第四十一條第一項及
刑法施行法第一條之一第一項、第二項前段，判決如主文。
本案經檢察官羅月君到庭執行職務
中    華    民    國    97    年    10    月    31    日
                  刑事第十四庭  法  官  李家慧
以上正本證明與原本無異。
如不服本判決，應於判決送達後10日內，向本院提出上訴狀。
                                書記官  鄭淑丰
中    華    民    國    97    年    10    月    31    日
附錄本件論罪科刑法條：
中華民國刑法第320條
（普通竊盜罪、竊佔罪）
意圖為自己或第三人不法之所有，而竊取他人之動產者，為竊盜
罪，處 5 年以下有期徒刑、拘役或 5 百元以下罰金。
意圖為自己或第三人不法之利益，而竊佔他人之不動產者，依前
項之規定處斷。
前二項之未遂犯罰之。


司法院資訊處製作；財團法人民間司法改革基金會備份。
